臺灣高等法院民事裁定　　　　　　　　 100年度抗字第1455號
抗　告　人　陸慶霖即九五土木包工業
相　對　人　旭生建設有限公司
法定代理人　吳銀校
上列當事人間假扣押事件，抗告人對於中華民國100年9月20日臺
灣宜蘭地方法院100年度全字第6號裁定提起抗告，本院裁定如下
：
    主  文
原裁定廢棄。
抗告人以新臺幣壹佰貳拾肆萬元為債務人供擔保後，得對相對人
之財產在新臺幣佰陸拾玖萬伍仟零壹拾貳元之範圍內為假扣押
。
相對人如為抗告人供擔保金新臺幣佰陸拾玖萬伍仟零壹拾貳元
時，得免為或撤銷假扣押。
聲請及抗告訴訟費用由相對人負擔。
    理  由
一、按債權人就金錢請求或得易為金錢請求之請求，欲保全強制
    執行者，得聲請假扣押；請求及假扣押之原因，應釋明之，
    如釋明有不足，而債權人陳明願供擔保或法院認為適當者，
    法院得定相當之擔保，命供擔保後為假扣押，民事訴訟法第
    522條第1項、第526條第1項、第2項分別定有明文。故債權
    人就假扣押之原因全未釋明時，固不得以供擔保代之；惟如
    已釋明，僅係釋明不足，法院自得命債權人供擔保後為假扣
    押。又所謂假扣押之原因，依同法第523條第1項規定，係指
    有日後不能強制執行或甚難執行之虞；其情形自不以債務人
    浪費財產，增加負擔或就其財產為不利益之處分，將達於無
    資力之狀態，或債務人移住遠處、逃匿無蹤或隱匿財產為限
    。且稱釋明者，係使法院就某事實之存否，得到大致為正當
    之心證，即為已足，與證明係當事人提出之證據方法，足使
    法院產生堅強心證，可以確信其主張為真實者，尚有不同。
二、抗告人聲請及抗告意旨略以：伊與相對人簽約承包相對人坐
    落於宜蘭縣冬山鄉○○段742-19地號等多筆土地上、建造號
    碼為（99）（02）（05）冬鄉建字第1559號至1599-7號之住
    宅新建工程，並已完工，然相對人尚欠工程款新臺幣（下同
    ）369萬5012元未為給付，經請求完工驗收及付款均藉詞推
    託。頃聞相對人變賣財產，並將其名下不動產移轉予第三人
    ，有逃避追索致日後有不能強制執行或甚難執行之虞。又伊
    就假扣押之請求及原因已為釋明，縱釋明有所不足，亦願供
    擔保聲請就相對人之財產在369萬5012元之範圍內准予假扣
    押等語，業據其提出合約書、房屋工程款結算表影本（見原
    法院卷第3頁至第5頁），堪認對假扣押之請求已有釋明。又
    抗告人主張：相對人對伊催告請求置之不理乙節，有存證信
    函影本乙紙可稽（見原法院卷第6頁）；另依其提出之建物
    登記謄本及異動索引顯示，相對人確有將原登記於其名下數
    筆不動產轉讓予第三人王玉惠、潘慧玲、黃秀英、楊黃秀霞
    、許美玲、謝家豪、鍾志宗、林麗惠等人之情事（見原審卷
    第7頁至第19頁）。雖其移轉不動產之原因及動機尚無從確
    認；然所為於客觀上既發生財產變動減少之結果，已足使法
    院就抗告人主張日後有不能或難以強制執行之虞之假扣押原
    因，得到大致為適當之心證。雖其釋明仍有不足，惟抗告人
    既陳明願供擔保以補釋明之不足，其假扣押之聲請即應予准
    許。原法院認抗告人未釋明假扣押之原因，因而駁回其假扣
    押之聲請，尚有未洽。抗告意旨指摘原裁定不當，求予廢棄
    ，為有理由，爰由本院將原裁定廢棄，並酌定如主文第二項
    所示擔保金額後，准抗告人就相對人之財產，於其主張之債
    權範圍內予以假扣押。另酌定相對人提供如主文第三項所示
    擔保金額後，得免為或撤銷假扣押。
三、據上論結，本件抗告為有理由，爰裁定如主文。
中    華    民    國   100    年    10    月    14    日
                    民事第十二庭
                        審判長法  官  吳謀焰
                              法  官  許紋華
                              法  官  李瑜娟
正本係照原本作成。
本裁定除以適用法規顯有錯誤為理由外，不得再抗告。如提起再
抗告，應於收受後10日內委任律師為代理人向本院提出再抗告狀
。並繳納再抗告費新臺幣1000元。
中    華    民    國   100    年    10    月    18    日
                              書記官  黃瑞芬